# BOT业务保底收益问题

提问人：xdgc52 时间：2018-01-09 16:00:11
请教陈版：如果根据特许经营权合同的规定，在项目公司提供经营服务的服务总额低于某一限定金额的情况下，合同授予方按照合同规定负责将差价补偿给项目公司，则应该在确认收入的同时确认金融资产。请问：这里的确认收入是项目竣工时确认，还是后续运营期间的确认？ 我看您的一个帖子中阐述“先按确定金额确认金融资产，建造合同的公允价值（已发生成本）超出金融资产的部分就是无形资产”，如果是项目竣工时确认，那么当时的差价还没有（差价是按照实际运营情况确定的），这时候的金融资产价值如何确定？

回答人：chenyiwei
这里的“确认收入”是在基础设施建设期间确认的建造合同收入。对应项目为金融资产（如长期应收款）。金融资产模式是将使用者付费和合同授予方的差额补足作为一个整体考虑，将保底金额中用于回收建设成本并获取融资收益的部分作为建造合同的金融资产对价。

提问人：xdgc52 时间：2018-01-09 21:35:49
请问陈老师，那么在运营中是只对保底金额以上的部分确认收入，保底金额以内部分冲减长期应收款。但是即使是在保底金额以下时，也要进行无形资产的摊销。可以这样理解吗？

回答人：chenyiwei
是。